最　高　行　政　法　院　裁　定　　　　　　　　　九十三年度裁字第一三六三號
　　抗　告　人　甲○○
右抗告人因與相對人臺北市稅捐稽徵處間房屋稅事件，對於中華民國九十二年六月三
十日臺北高等行政法院九十二年度訴字第九九八號裁定提起抗告，本院裁定如左︰
　　主  文
抗告駁回。
抗告訴訟費用由抗告人負擔。
　　理  由
本件抗告人就其所有坐落臺北市○○○路○段六十八號地下室（有地下一樓、二樓）
及六十四號房屋，自七十一年至九十一年等各年度房屋稅並加計利息事件，多次提起
行政救濟。抗告人於九十一年八月三十日又以對前揭系爭房屋八十九年度及九十一年
度房屋稅不服，再次向臺北市政府提起訴願，經臺北市政府以九十二年一月二十九日
府訴字第○九一二一三九八九○○號訴願決定駁回，抗告人仍不服，遂向原審起訴。
原裁定以：抗告人不服系爭房屋八十九年度房屋稅部分業經相對人臺北市稅捐稽徵處
九十年二月二十一日北市稽法乙字第八九一二一四四六○○號復查決定不予受理，抗
告人不服提起訴願，經臺北市政府以九十年八月十六日府訴字第九○○七七九○五○
一號訴願決定：「關於本市○○○路○段六十四號房屋八十九年房屋稅部分，原處分
撤銷，由原處分機關於收受決定書之次日起六十日內另為處分；其餘訴願駁回。」抗
告人就訴願遭駁回不服提起行政訴訟，經原審九十年度訴字第五五八四號裁定在案；
相對人就訴願決定撤銷部分，則於九十年十二月十日北市稽法乙字第九○六四三七七
七○○號重為復查決定不受理，抗告人不服再提訴願，亦經臺北市政府以九十一年五
月二日府訴字第○九一○九九二六六○一號訴願決定：「訴願駁回。」抗告人不服，
向原審起訴，經該院九十一年度簡字第五二七號裁定駁回抗告人之訴在案。抗告人於
九十一年八月三十日又以對前揭系爭房屋八十九年度房屋稅不服為由，重複向臺北市
政府提起本件訴願及起訴，則抗告人係對已決定之訴願事件及法院已判決之事件，重
行起訴，揆諸訴願法第七十七條第七款及行政訴訟法第一百零七條第一項第十款規定
，自非法之所許。至關於抗告人不服系爭房屋九十一年度房屋稅部分，業經相對人作
成九十一年七月十七日北市稽法丙字第○九一六三四八六三○○號及九十一年九月二
日北市稽法乙字第○九一六三四○三九○○號復查決定，並經抗告人於九十一年九月
三十日另案向臺北市政府提起訴願，經臺北市政府受理審議以訴願決定駁回（經查係
臺北市政府九十二年四月十一日府訴字第○九一二三二○五○○○號及九十二年三月
三日府訴字第○九一二五六一八○○○號訴願決定），並經抗告人另案向原審提起行
政訴訟，現繫屬該院九十二年度簡字第一八八號審理中。本件訴願之提起，依訴願法
第七十七條第七款之規定，即屬不合法。訴願決定本於同一理由，不予受理，自無不
合。抗告人復對之提起行政訴訟，顯非合法，且無法補正，而予駁回。經核並無違誤
。抗告意旨略以相對人及訴願決定機關未予更正系爭房屋稅，為失職、違法云云，均
屬對於實體之爭執，非本件所得審究。其抗告難認有理由，應予駁回。
據上論結，本件抗告為無理由，依行政訴訟法第一百零四條、民事訴訟法第九十五條
、第七十八條，裁定如主文。
中　　華　　民　　國　　九十三　　　年　　　十　　　　月　　二十八　　　日
                    最 高 行 政 法 院  第 五 庭
                                審 判 長 法  官　　　趙　永　康
                                         法  官      蔡  進  田
                                         法  官　　　黃  璽  君
                                         法  官　　　鄭　淑　貞
                                         法  官　　　黃　合　文
右  正  本  證  明  與  原  本  無  異
　　　　　　　　　　　　　　　　　　　　 法院書記官　阮  桂  芬
中　　華　　民　　國　　九十三　　　年　　　十　　　　月　　二十八　　　日
